臺灣新竹地方法院民事簡易判決
110年度竹北簡字第50號
原      告  魏汝柔  
訴訟代理人  羅健瑋律師
被      告  姜秉博  


上列當事人間請求遷讓房屋等事件，本院於民國110年10月20日
辯論終結，判決如下：
    主　　　文
被告應將門牌號碼新竹縣○○市○○○路000巷00號2樓房屋及地下1樓
編號37號機械式車位回復原狀全部騰空遷讓返還原告，並應交還
前開房屋及停車位所附磁扣鑰匙3把、遙控器2個予原告。
被告應給付原告新臺幣壹拾玖萬貳仟捌佰伍拾貳元。
被告應自民國110年7月1日起至遷讓返還前開第一項房屋及車位 
之日止，按月給付原告新臺幣壹萬參仟伍佰元。  
訴訟費用由被告負擔。
本判決得第一項、第二項、第三項已到期部分，均得假執行。
    事實及理由
一、原告聲明：除假執行宣告外，餘如主文所示。
二、事實摘要：
(一)原告主張：
  1.門牌號碼新竹縣○○市○○○路000巷00號2樓房屋及地下1樓編號
    37號機械式車位(下稱系爭房屋車位)係原告所有，並於民國
    (下同)109年6月間出租予被告，約定租期自109年7月1日起
    至110年6月30日止，共計1年，租金每月新臺幣(下同)13,50
    0元，並應於每月1日前繳納，被告並應自行繳納水費、電費
    、瓦斯費、管理費(每月1,500元)，被告並於簽約時交付押
    金20,000元予原告。 
　2.兩造租賃關係已於110年6月30日因租期屆滿而消滅，被告自
    負有返還租賃物即系爭房屋車位之義務。從而，原告依租賃
    法律關係，訴請被告騰空遷讓返還系爭房屋，應有理由。　
　3.又被告自109年9月起即未正常繳交租金，迄110年6月30日租
    約期屆滿日止，扣除所交付押租金20,000元後，尚積欠租金
    數額為115,000元(計算式：13,500×10-20,000=115,000)。
    職是，原告依約，訴請被告給付積欠租金115,000元，亦有
    理由。
　4.另被告於租期屆滿後，仍無權占用系爭房屋，獲有相當於租
    金之不當得利，並致原告受有無法使用收益系爭房屋之損害
    。查兩造就系爭房屋既約定租金為每月13,500元，則原告請
    求被告自系爭租約終止翌日即110年7月1日起至遷讓返還系
    爭房屋車位之日止，按月給付以相當於原租金13,500元計算
    之損害金，亦應有理。　
  5.再系爭租約第7條約定：「6.大樓或社區一切管理費、清潔
    費自出租日起由乙方負責繳納。」，而被告自109年8月起即
    未支付管理費，直至租賃期限屆滿，共有11個月之管理費16
    ,500元未繳納，原告均已先行代墊管理費，是以原告請求被
    告給付16,500元管理費，即為有理。
  6.復系爭租約第6條約定：「1.乙方若有拖欠租金，經甲方催
    告限期繳納仍不支付時，甲方得終止租約。2.乙方於終止租
    約或租賃期滿不交還房屋，…如訴訟時其訴訟費用、律師費
    用一切歸乙方負責支付。」，是以，被告於租賃期滿不交還
    房屋者，應即負責支付原告因訴訟而支出之訴訟費用、律師
    費用。本件律師費用為60,000元，依前開約定應即由被告負
    擔。是以，原告請求被告應負擔律師費60,000元，即屬有理
    。
  7.末被告有一期之電費未繳，而使原告收受電費未繳即將停電
    之通知單，未免被告日後連夜逃跑而未結清電費，連帶影響
    原告申辦用電之權益，原告亦於收受前開通知後，已先予代
    墊給付1,352元，是以，本件原告請求被告給付前開代墊電
    費部分，亦應有理。
　8.爰依租賃法律關係、不當得利法律關係、兩造租約約定，請
    求被告自系爭房屋遷出並將系爭房屋遷讓返還原告，並給付
    所積欠租金115,000元、管理費16,500元、律師費60,000元
    、電費1,352元，及自110年7月1日起至至遷讓返還系爭房屋
    之日止，按月給付以相當於原租金13,500元計算之損害金等
    語。
(二)被告未於言詞辯論期日到場，亦未以書狀為何聲明或陳述。
三、法院判斷：
(一)本件被告未於言詞辯論期日到場，查無民事訴訟法第386條
    規定所列各款情事，應准原告之聲請，由其一造辯論而為判
    決，合先敘明。
(二)查原告主張之事實，業據其提出房屋租賃契約、房屋稅繳納
    證明書、土地及建物登記謄本、存證信函、法定車位使用證
    明暨切結書、律師費收據、轉帳明細、電費收據等件為證，
    被告經合法通知未到庭陳述，亦未以書狀表示意見，應堪信
    原告之主張屬實。
(三)按承租人應依約定日期，支付租金；租賃定有期限者，其租
    賃關係，於期限屆滿時消滅；承租人於租賃關係終止後，應
    返還租賃物，民法第439條第1項前段、第450條第1項、第45
    5條前段分別定有明文。查本件兩造既訂有租賃契約，且租
    期業已於110年6月30日屆滿而消滅，從而，原告基於出租人
    之地位，本於租賃契約之法律關係，訴請被告返還房屋車位
    ，及於扣除押金20,000元後訴請被告給付尚欠租金115,000
    元(109年9月至110年6月，每月租金13,500元)，即有理由，
(四)又按，無法律上之原因而受利益，致他人受損害者，應返還
    其利益，民法第179條前段定有明文。又無權占有他人之房
    屋，可獲得相當於租金之利益為社會通常之觀念(最高法院6
    1年度臺上字第1695號判例參照)。另乙方使用之水電費自行
    負責、大樓或社區一切管理費由乙方負責繳納，系爭租約第
    7條第1、6款亦分別有約定。查兩造間租賃契約，既已於110
    年6月30日屆滿，然被告迄今尚未返還系爭房屋，已如前述
    ，是原告主張其因被告遲未返還系爭房屋，致受有無法使用
    收益損害，即屬可採。從而，原告本於不當得利之法律關係
    ，請求被告給付自110年7月1日起至返還系爭房屋之日止，
    按月給付相當於原租金額13,500元之損害，並請求被告給付
    原告代墊之管理費16,500元(109年8月至110年6月，每月管
    理費1,500元)、電費1,352元(110年6月17日至110年8月12日
    )，均屬有據。
(五)末按，乙方於租賃期滿不交還房屋，如訴訟時其訴訟費用、
    律師費用一切歸乙方負責支付，為系爭租約第6條第2款所約
    明。從而，原告本於兩造約定，請求被告給付律師費60,000
    元，亦屬有據。
(六)綜上，原告依租賃、不當得利法律關係、兩造租約約定，請
    求被告自系爭房屋車位遷出並將系爭房屋車位遷讓返還原告
    ，並給付所積欠之租金115,000元、管理費16,500元、律師
    費60,000元、電費1,352元，合計192,852元，及請求被告給
    付自110年7月1日起至遷讓返還系爭房屋之日止，按月以相
    當於原租金13,500元計算之損害金，均屬有據，應予准許。
    　　
(七)本件係就民事訴訟法第427條訴訟適用簡易程序所為被告敗
    訴之判決，依同法第389條第1項第3款之規定，應依職權宣
    告假執行。
據上論結，本件原告之訴為有理由，應依民事訴訟法第436條第2
項、第385條第1項前段、第78條、第389條第1項第3款，判決如
主文。
中　　華　　民　　國　　110 　年　　10　　月　　22　　日
                  竹北簡易庭  法  官  張百見
以上正本係照原本作成。                 
如對本判決上訴，須於判決送達後20日內向本院提出上訴狀（須
附繕本）。
中　　華　　民　　國　　110 　年　　10　　月　　22　　日
                              書記官  鄧雪怡